最高法院刑事裁定　　　　　　　　　 111年度台抗字第1113號
抗　告　人　陳宏昇



上列抗告人因加重詐欺等罪案件，不服臺灣高等法院中華民國11
1 年7月13日定應執行刑之裁定（111年度聲字第2186號），提起
抗告，本院裁定如下：
    主  文
抗告駁回。                                                                
    理  由                                                                
一、裁判確定前犯數罪者，併合處罰之。又數罪併罰，分別宣告
    其罪之刑，其宣告多數有期徒刑者，於各刑中之最長期以上
    ，各刑合併之刑期以下，定其應執行之刑期，但不得逾30年
    ，刑法第50條第1項前段及第51條第5款分別規定甚明。又執
    行刑之量定，係法院自由裁量之職權，倘其所酌定之執行刑
    ，並未違背刑法第51條各款規定所定之方法或範圍及刑事訴
    訟法第370 條所規定之不利益變更禁止原則（即法律之外部
    性界限），亦無明顯違背公平、比例原則或整體法律秩序之
    理念（即法律之內部性界限）者，即不得任意指為違法或不
    當。
二、抗告理由略以：數罪併罰有二裁判以上之罪時，應定其應執
    行刑，法院所為刑之酌定，固屬自由裁量事項，然對於法院
    之內部界限與外部界限，均應受其拘束。我國刑法將連續犯
    之規定刪除後，法院定刑時，除不得逾越法律規範外，尚重
    教化功能，而非僅實現應報主義之觀念。參照各法院例如臺
    灣基隆、桃園地方法院及臺灣高等法院等，對定應執行刑之
    案件，刑度都大幅減低。本件抗告人陳宏昇所犯如原裁定附
    表（下稱附表）所示之加重詐欺罪，其犯罪時間均於民國10
    9 年間，本應於同一訴訟程序中審理，惟因遭檢察官先後起
    訴而分別審判，喪失於同一訴訟程序中接受整體犯罪行為態
    樣之觀察，顯不利於抗告人。且原裁定本件定刑顯高於其他
    同類案件，請給予抗告人重新定刑之機會。
三、經查：原裁定說明抗告人犯其附表各罪刑皆已確定在案，且
    均為裁判確定前所犯，茲檢察官聲請定應執行刑，經審核認
    為正當，爰審酌本件之外部及內部界限，及抗告人所犯附表
    各編號所示各罪之犯罪類型相同，及其犯案動機、態樣、侵
    害法益、行為次數及時間間隔接近，且非難評價重複性較高
    ，復就所犯整體評價其應受非難及矯治之程度，並兼衡刑罰
    經濟與公平、比例原則，及抗告人對本件聲請定應執行刑之
    意見等一切情狀，就抗告人附表所示各罪所處之刑，定其應
    執行刑為有期徒刑2年6月等旨。經核抗告人附表所犯各刑最
    長刑度為附表編號2 之有期徒刑1年6月，而附表編號1至2曾
    經判決定應執行有期徒刑1年8月確定，而附表編號3至6部分
    ，前經定應執行有期徒刑1年6月確定，則附表合併其執行刑
    之總和為有期徒刑3年2月（即1年8月及1年6月之總和），考
    量抗告人所犯罪質均屬犯罪類型相同之加重詐欺案件，又所
    犯各罪期間甚短，乃短期間內一犯再犯類型，可徵抗告人之
    法敵對性格較重，應受矯正必要性之程度較高，定刑尚不宜
    輕縱，再衡以責罰相當原則與刑罰經濟原則，原裁定所定應
    執行刑，可認已依附表各確定判決所示定刑之裁量因素予以
    整體評價，其裁量權之行使與結論，並未違背定刑外部性界
    限與內部性界限，亦無裁量權濫用之情形，難認違反公平正
    義原則及比例原則。又他案之量刑及定應執行刑，因個案情
    節不同，難以比附援引，本件自無從引用他案酌定應執行刑
    之比例，作為原裁定是否適法之判斷基準。抗告意旨徒憑己
    意，泛稱原裁定量刑過重，就其定應執行刑裁量權之適法行
    使，漫事指摘，核無理由，應予駁回。
四、應依刑事訴訟法第412條，作成本裁定。
中    華    民    國   111    年    8     月    18    日
                  刑事第三庭審判長法  官  徐  昌  錦  
                                  法  官  林  恆  吉  
                                  法  官  林  海  祥  
                                  法  官  江  翠  萍  
                                  法  官  侯  廷  昌  
本件正本證明與原本無異
                                  書記官
中    華    民    國   111    年    8     月    23    日